Etapes projet Minoux
========================================================

Zone de proximité de Sélestat
-----------------------------

Il faut récupérer le fichier *base.Rda*

Variables:
- base: résultat de la lecture de carto_alsace.Rda: dataframe de 904 lignes correspondant auc communes d'Alsace et 31 colonnes correspondant aux caractéristiques de chaque commune

```{r zp_selestat}
load("../RPU_2013/doc/cartographie/RPU2013_Carto_Pop/base.Rda")
zp_selestat <- base[base$zone_proximite=="7","ville_nom"]
write.table(zp_selestat,file="zp_selestat.csv",sep=",")
```


Création de la zone Obernai (zo)
--------------------------------

Fichiers nécessaires:
- carto_alsace.rda
- secteur_Obernai.csv

Variables:
- als: résultat de la lecture de **carto_alsace.Rda**: SpatiialPolygon contenant
  - les limites géographiques de chaque commune d'Alsace
  - un dataframe *als@data* contenant les caractéritiques IGN de ces communes
- zpo: dataframe des 29 communes du secteur d'Obernai et 6 colonnes dont le dode INSEE de chaque commune. Le fichier a été construit à partir de la liste de JMM croisée avec la iste des communes d'Alsace de wikipedia (cf Readme)
- zpob: vecteur correspondant à la colonne code_INSEE de zpo
- zp1: sous-ensemble de *als* obtenu en croisant *als* et *zpob* au travers de la méthode %in%. On obtient un *SpatiialPolygon* limités aux 29 communes du secteur d'Obernai. On sauvegarde ce fichier sous le nom de **zp_obernai.Rda**, correspondant au fond de carte du secteur.

```{r zo}
library("maptools")
load("../RPU_2013/doc/cartographie/carto_alsace.rda")

zpo <- read.table("secteur_Obernai.csv", header=T, sep=",")

zpob <- zpo$Code.Insee

zp1 <- als[als@data$INSEE_COM %in% zpob,]
save(zp1, file="zp_obernai.Rda")
# load("zp_obernai.Rda")
names(zp1)
plot(zp1)

# affichage de la commune d'Obernai
a <- zp1@data
obernai <- a[a$NOM_COMM=="OBERNAI",]
x <- obernai$X_CHF_LIEU * 100
y <- obernai$Y_CHF_LIEU * 100
nom <- obernai$NOM_COMM
points(x,y, pch=19, col="red")
text(x,y, labels = nom, pos=3, cex=0.8)

# Affichage du nom de toutes les communes
plot(zp1)
x <- a$X_CHF_LIEU * 100
y <- a$Y_CHF_LIEU * 100
points(x,y, pch=19, col="red")
nom <- a$NOM_COMM
text(x,y, labels = nom, pos=3, cex=0.6)

# formation d'une région par fusion des polygones
contour <- unionSpatialPolygons(zp1, IDs = zp1@data$NOM_DEPT)
plot(contour, col="khaki")
x <- a$X_CHF_LIEU * 100
y <- a$Y_CHF_LIEU * 100
points(x,y, pch=19, col="red")
nom <- a$NOM_COMM
text(x,y, labels = nom, pos=3, cex=0.6)
```


