Etapes projet Minoux
========================================================

Zone de proximité de Sélestat
-----------------------------

Il faut récupérer le fichier *base.Rda*

Variables:
- base: résultat de la lecture de carto_alsace.Rda: dataframe de 904 lignes correspondant auc communes d'Alsace et 31 colonnes correspondant aux caractéristiques de chaque commune

```{r zp_selestat}
# Pour supprimer la notation scientifique:
options(scipen = 6, digits = 2)

load("../RPU_2013/doc/cartographie/RPU2013_Carto_Pop/base.Rda")
zp_selestat <- base[base$zone_proximite=="7","ville_nom"]
write.table(zp_selestat,file="zp_selestat.csv",sep=",")
```


Création de la zone Obernai (zo)
--------------------------------

Fichiers nécessaires:
- carto_alsace.rda
- secteur_Obernai.csv

Variables:
- als: résultat de la lecture de **carto_alsace.Rda**: SpatiialPolygon contenant
  - les limites géographiques de chaque commune d'Alsace
  - un dataframe *als@data* contenant les caractéritiques IGN de ces communes
- zpo: dataframe des 29 communes du secteur d'Obernai et 6 colonnes dont le dode INSEE de chaque commune. Le fichier a été construit à partir de la liste de JMM croisée avec la iste des communes d'Alsace de wikipedia (cf Readme)
- zpob: vecteur correspondant à la colonne code_INSEE de zpo
- zp1: sous-ensemble de *als* obtenu en croisant *als* et *zpob* au travers de la méthode %in%. On obtient un *SpatiialPolygon* limités aux 29 communes du secteur d'Obernai. On sauvegarde ce fichier sous le nom de **zp_obernai.Rda**, correspondant au fond de carte du secteur.

```{r zo}
library("maptools")
source("../copyright.R")
load("../RPU_2013/doc/cartographie/carto_alsace.rda")

zpo <- read.table("secteur_Obernai.csv", header=T, sep=",")

zpob <- zpo$Code.Insee

zp1 <- als[als@data$INSEE_COM %in% zpob,]
save(zp1, file="zp_obernai.Rda")
# load("zp_obernai.Rda")
names(zp1)
plot(zp1)

# affichage de la commune d'Obernai
a <- zp1@data
obernai <- a[a$NOM_COMM=="OBERNAI",]
x <- obernai$X_CHF_LIEU * 100
y <- obernai$Y_CHF_LIEU * 100
nom <- obernai$NOM_COMM
points(x,y, pch=19, col="red")
text(x,y, labels = nom, pos=3, cex=0.8)
copyright()

# Affichage du nom de toutes les communes
plot(zp1)
x <- a$X_CHF_LIEU * 100
y <- a$Y_CHF_LIEU * 100
points(x,y, pch=19, col="red")
nom <- a$NOM_COMM
text(x,y, labels = nom, pos=3, cex=0.6)
copyright()

# formation d'une région par fusion des polygones
contour <- unionSpatialPolygons(zp1, IDs = zp1@data$NOM_DEPT)
plot(contour, col="khaki")
x <- a$X_CHF_LIEU * 100
y <- a$Y_CHF_LIEU * 100
points(x,y, pch=19, col="red")
nom <- a$NOM_COMM
text(x,y, labels = nom, pos=3, cex=0.6)
copyright()
```

Population du secteur d'Obernai (24/3/2014)
-------------------------------

On utilise le fichier pop67.Rda  
On récupère la liste des communes du secteur Obernai (avec une modification pour Boersch), dont on fait un dataframe. On merge les 2 dataframe.

```{rpop_obernai, echo=FALSE}

getwd()
load("~/Documents/Resural/Stat Resural/carto&pop/pop67.rda")

cc <- c("Altorf","Avolsheim","Bernardswiller","Bischoffsheim","Boersch","Dangolsheim","Dinsheim-sur-Bruche","Dorlisheim","Duttlenheim","Flexbourg","Goxwiller","Gresswiller","Griesheim-près-Molsheim","Heiligenberg","Heiligenstein","Ernolsheim-Bruche","Innenheim","Krautergersheim","Meistratzheim","Mollkirch","Molsheim","Mutzig","Niedernai","Obernai","Ottrott","Rosenwiller","Rosheim","Saint-Nabor","Valff")
cc <- as.data.frame(cc)
a <- merge(cc, pop67, all.x = TRUE, by.x = 1, by.y = 7)

tot <- sum(a$Population.municipale)

obernai <- a[, c(1,11,8)]

write.table(obernai, file="Secteur.Obernai.csv", sep=",")
```

```{r kable, results='asis'}
kable(obernai)
```
Population totale: `r tot`


EHPAD du secteur (24/3/2014)
----------------

```{r ehpad, results='asis',echo=FALSE}

load("~/Documents/Resural/Stat Resural/EHPAD/data/ehpad_alsace.Rda")
cc <- c("Altorf","Avolsheim","Bernardswiller","Bischoffsheim","Boersch","Dangolsheim","Dinsheim-sur-Bruche","Dorlisheim","Duttlenheim","Flexbourg","Goxwiller","Gresswiller","Griesheim-près-Molsheim","Heiligenberg","Heiligenstein","Ernolsheim-Bruche","Innenheim","Krautergersheim","Meistratzheim","Mollkirch","Molsheim","Mutzig","Niedernai","Obernai","Ottrott","Rosenwiller","Rosheim","Saint-Nabor","Valff")
cc<-toupper(cc)
cc <- as.data.frame(cc)
a <- merge(cc, d, all.x = TRUE, by.x = 1, by.y = 9)
mr <- a[!is.na(a$Numero.FINESS), c(1,2,5,7,9,10,14,21,28,34,40,46,52,58)]
x <- as.matrix(mr[,9:14])
capacite.tot <- rowSums(x, na.rm=T)
mrr <- cbind(mr, capacite.tot)
mrr <- mrr[, c(-9:-14)]
kable(mrr)
```


